---
title: "Lição Github Nº 6"
subtitle: "Construindo gráficos com ggplot"
author: "Luis Fernando dos Santos de Brito"
date: "(06/09/2021)"
output: 
  html_notebook:
    toc: yes
    toc_float: yes
    hightlight: tango
    library: (readr)
---


## 1. Introdução

- *Nesse projeto vou criar seis tipos de gráficos para representar os dados dos dataset de uma forma simples de conpreeder os dados do dataset.*

- *O dataset dados_co2 foi escolhido, pois já tinha trabalhado com esse dataset então foi mais simples para enteder.*

- *O dataset notas_disciplina foi escolhido, pois o dataset parecia muito simples para entender é contém poucos dados.*

### 2. carregar o "tidyverse"

- carregar o tidyverse

```{r}
library(tidyverse)
```


### 3. lendo dados

```{r}
co2_tidy <- read.csv ("dados/co2_tidy.csv")

co2_tidy

notas_tidy <- read.csv("dados/notas_tidy.csv")

notas_tidy
```

### 1. Gráficos de Pontos:

#### 1º Camada *Dataset* (co2_tidy)

- carregando o conjunto do dataset co2_tidy

```{r}
co2_tidy
```

#### 2º Camada *group_by* (agrupamento de linha)

- Agrupando os dados da coluna ano.

```{r}
co2_tidy %>%
  group_by(ano)
```

#### 3º Camada *summarise* (resumir)

- Resumindo os dados ppm em media 

```{r}
co2_tidy %>%
  group_by(ano) %>%
  summarise(media = round(mean(ppm), 2))
```

#### 4º Camada *ggplot* (co2_tidy)

- Carregando o conjunto de dados.

```{r}
co2_tidy %>%
  group_by(ano) %>%
  summarise(media = round(mean(ppm), 2)) %>%
  ggplot()
```

#### 5º Camada *aes* (estética)

- Carregando a camada estética geral.

```{r}
co2_tidy %>%
  group_by(ano) %>%
  summarise(media = round(mean(ppm), 2)) %>%
  ggplot() +
    aes( x = ano, y = media )
```

#### 6º Camada *geom_point* (geometria)

- Camada da geometria dos dados.

```{r}
co2_tidy %>%
  group_by(ano) %>%
  summarise(media = round(mean(ppm), 2)) %>%
  ggplot() +
    aes( x = ano, y = media ) +
    geom_point( color = "blue")
```

#### 7º Camada *labs* (titulo)

- Acrescentando o titulo ao gráfico.

```{r}
co2_tidy %>%
  group_by(ano) %>%
  summarise(media = round(mean(ppm), 2)) %>%
  ggplot() +
    aes( x = ano, y = media ) +
    geom_point( color = "blue") +
  labs(
    title = "Panorama entre tempo e media de concetração de co2",
  )
```
### Resposta: *O gráfico de pontos está monstrando que: medida quer os anos passa a media da concetração de co2 continua aumentando.*


### 2. Gráfico de Linhas:

#### 1º Camada *Dataset* (co2_tidy)

- carregando o conjunto do dataset co2_tidy

```{r}
co2_tidy
```

#### 2º Camada *group_by* ( agrupamento de linha)

- Agrupando os dados da coluna ano

```{r}
co2_tidy %>% 
  group_by(ano)
```

#### 3º Camada *summarise* (resumir)

- Resumindo os dados ppm em media 

```{r}
co2_tidy %>% 
  group_by(ano) %>% 
  summarise(
    media = round(sd(ppm), 1)
  )
```

#### 4º Camada *ggplot* (co2_tidy)

- Carregando o conjunto de dados;
- Carregando a camada estética geral.

```{r}
co2_tidy %>% 
  group_by(ano) %>% 
  summarise(
    media = round(sd(ppm), 1)
  ) %>% 
  ggplot(aes(x = ano, y = media, group = 1))
```

#### 5º Camada *geom_line* (geometria)

- Camada da geometria dos dados.

```{r}
co2_tidy %>% 
  group_by(ano) %>% 
  summarise(
    media = round(sd(ppm), 1)
  ) %>% 
  ggplot(aes(x = ano, y = media, group = 1)) +
  geom_line(color = "#BF616A", size = 1)
```

#### 6º Camada *labs* (titulo, rotulo)

- Acrescentando o titulo e o rotulo ao gráfico.

```{r}
co2_tidy %>% 
  group_by(ano) %>% 
  summarise(
    media = round(sd(ppm), 1)
  ) %>% 
  ggplot(aes(x = ano, y = media, group = 1)) +
  geom_line(color = "#BF616A", size = 1) +
  labs(
    title = "Gráfico de Linhas da concetração de co2",
    x = "",
    y = "Desvio Padrão da concetração de co2"
  )
```

#### 7º Camada *theme_minimal* (tema)

- Colocando uma tema adequado aos aspectos gráficos.

```{r}
co2_tidy %>% 
  group_by(ano) %>% 
  summarise(
    media = round(sd(ppm), 1)
  ) %>% 
  ggplot(aes(x = ano, y = media, group = 1)) +
  geom_line(color = "#BF616A", size = 1) +
  labs(
    title = "Gráfico de Linhas da concetração de co2",
    x = "",
    y = "Desvio Padrão da concetração de co2"
  ) +
  theme_minimal()
```
### Resposta: *Como podemos ver no gráfico de pontos a medida que o tempo passa a concetração de co2 aumenta, já no gráfico de linha, a medida que o tempo passa, o desvio padão monstra quanto a média da concetração de co2 está distante da própria média.*


### 3. Gráficos de colunas ou barras:

#### 1º Camada *Dataset* (notas_tidy)

- carregando o conjunto do dataset notas_tidy.

```{r}
notas_tidy
```

#### 2º Camada *count* (contagem)

- Fazendo a contagem dos diferentes dados.

```{r}
notas_tidy %>% 
  count(Curso)
```

#### 3º Camada *ggplot* (notas_tidy)

- Carregando o conjunto de dados;
- Carregando a camada estética geral.

```{r}
notas_tidy %>% 
  count(ano, ppm) %>%  
  ggplot(aes(x = ano, y = ppm , color = ppm))
```

#### 4º Camada *geom_col* (geometria)

- Camada da geometria dos dados.

```{r}
notas_tidy %>% 
  count(ano, ppm) %>%  
  ggplot(aes(x = ano, y = ppm , color = ppm)) +
  geom_col() 
```

### Resposta: *O gráfico  de colunas está relancinado as médias das notas durantes os 11 anos descritos no dataset.*


### 4. Histograma:

#### 1º Camada *Dataset* (notas_tidy)

- carregando o conjunto do dataset notas_tidy.

```{r}
notas_tidy
```

#### 2º Camada *ggplot* (notas_tidy)

- Carregando o conjunto de dados.

```{r}
notas_tidy %>% 
  ggplot()
```

#### 3º Camada *aes* (estética)

- Carregando a camada estética geral.

```{r}
notas_tidy %>% 
  ggplot() +
  aes(x = ppm)
```

#### 4º Camada *geom_histogram* (geometria)

- Camada da geometria dos dados.

```{r}
notas_tidy %>% 
  ggplot() +
  aes(x = ppm) +
  geom_histogram(fill = "blue", color = "red")
```

#### 5º Camada *labs* (titulo, rotulo)

- Acrescentando o titulo e o rotulo ao gráfico.

```{r}
notas_tidy %>% 
  ggplot() +
  aes(x = ppm) +
  geom_histogram(fill = "blue", color = "red") +
  labs(
    title = "Histograma das pesos",
    x = "Notas",
    y = ""
  )
```

#### 6º Camada *theme_minimal* (tema)

- Colocando uma tema adequado aos aspectos gráficos.

```{r}
notas_tidy %>% 
  ggplot() +
  aes(x = ppm) +
  geom_histogram(fill = "blue", color = "red") +
  labs(
    title = "Histograma das pesos",
    x = "Notas",
    y = ""
  ) +
  theme_minimal()
```
### Resposta:*O histograma acima representa as média das notas das duas disciplinas juntas.*


### 5. Gráficos de densidade 

#### 1º Camada *Dataset* (notas_tidy)

- carregando o conjunto do dataset notas_tidy.

```{r}
notas_tidy
```

#### 2º Camada *ggplot* (notas_tidy)

- Carregando o conjunto de dados.

```{r}
notas_tidy %>% 
  ggplot()
```

#### 3º Camada *aes* (estética)

- Carregando a camada estética geral.

```{r}
notas_tidy %>% 
  ggplot() +
  aes(x = ppm)
```

#### 4º Camada *geom_density* (geometria)

- Camada da geometria dos dados.

```{r}
notas_tidy %>% 
  ggplot() +
  aes(x = ppm) +
  geom_density(aes(fill = Curso), alpha = 0.3)
```

#### 5º Camada *scale_fill_viridis_d (escala de cores)

- Carregando um conjunto de cores para ajudar na visualização de pessoas com dificuldade de visão ou daltonismo.

```{r}
notas_tidy %>% 
  ggplot() +
  aes(x = ppm) +
  geom_density(aes(fill = Curso), alpha = 0.3) +
  scale_fill_viridis_d()
```
### Resposta:*O gráfico de densidade acima, está comparando as médias dos dois cursos durante todos os anos.*


### 6. Boxplot:

#### 1º Camada *Dataset* (nota_tidy)

- carregando o conjunto do dataset nota_tidy.

```{r}
notas_tidy
```

#### 2º Camada *ggplot* (notas_tidy)

- Carregando o conjunto de dados.

```{r}
notas_tidy %>% 
  ggplot()
```

#### 3º Camada *aes* (estética)

- Carregando a camada estética geral.

```{r}
notas_tidy %>% 
  ggplot() +
  aes(x = ano, y= ppm)
```

#### 4º Camada *geom_boxplot* (geometria)

- Camada da geometria dos dados.

```{r}
notas_tidy %>% 
  ggplot() +
  aes(x = ano, y= ppm) +
  geom_boxplot(aes(fill = ano), show.legend = FALSE)
```

#### 5º Camada *scale_fill_viridis_d*(escala de cores)

- Carregando um conjunto de cores para ajudar na visualização de pessoas com dificuldade de visão ou daltonismo.

```{r}
notas_tidy %>% 
  ggplot() +
  aes(x = ano, y= ppm) +
  geom_boxplot(aes(fill = ano), show.legend = FALSE) +
  scale_fill_viridis_d()
```
### Resposta: *O boxplot representa as notas dos cursos ao se passa dos anos.*




